【裁判字號】    99,訴,1148
【裁判日期】    990805
【裁判案由】    毒品危害防制條例
【裁判全文】
臺灣板橋地方法院刑事判決              99年度訴字第1148號
公  訴  人  臺灣板橋地方法院檢察署檢察官
被      告  甲○○
上列被告因違反毒品危害防制條例案件，經檢察官提起公訴（99
年度毒偵字第1914號），本院依簡式審判程序，判決如下：
    主  文
甲○○施用第一級毒品，累犯，處有期徒刑捌月，扣案之海洛因
壹包（驗餘淨重零點零伍柒零公克）沒收銷燬之，包裝上開海洛
因之外包裝袋壹只沒收；又施用第二級毒品，累犯，處有期徒刑
肆月，扣案之甲基安非他命壹包（驗餘淨重零點零零玖零公克）
沒收銷燬之，包裝上開甲基安非他命之外包裝袋壹只沒收；應執
行有期徒刑拾月，扣案之海洛因壹包（驗餘淨重零點零伍柒零公
克）及甲基安非他命壹包（驗餘淨重零點零零玖零公克）均沒收
銷燬之，包裝上開海洛因、甲基安非他命之外包裝袋貳只均沒收
。
    事  實
一、甲○○：(一)於民國95年間，因違反電子遊戲場業管理條例案
    件，經本院以95年度簡字第2322號判決判處有期徒刑6 月確
    定，於95年11月20日易科罰金執行完畢；(二)於96年間，因施
    用毒品案件，經本院以96年度毒聲字第1479號裁定送觀察、
    勒戒後，認有繼續施用毒品之傾向，經本院以96年度毒聲字
    第2087號裁定令入戒治處所施以強制戒治，於97年7 月11日
    強制戒治執行完畢釋放出所，並經臺灣板橋地方法院檢察署
    檢察官以97年度戒毒偵字第442 號為不起訴處分確定；(三)於
    98年間，因施用毒品案件，經本院以98年度訴字第4553號判
    決分別判處有期徒刑6 月、3 月，應執行有期徒刑8 月確定
    ；(四)於同年間，因施用毒品案件，經本院以98年度訴字第45
    51號判決分別判處有期徒刑7 月、3 月，應執行有期徒刑8
    月，復經臺灣高等法院以99年度上訴字第904 號判決駁回上
    訴確定（上開(三)、(四)所示之數罪刑，現經送監接續執行中）
    。詎其猶不知悔改，於前開(二)所示之強制戒治執行釋放後5
    年內，復分別基於施用第一級毒品海洛因、第二級毒品甲基
    安非他命之犯意，於99年2 月21日晚上某時許，在其位於臺
    北縣板橋市○○路259 巷83之2 號之住處，將第一級毒品海
    洛因摻入香菸內點燃吸食之方式，再將第二級毒品甲基安非
    他命置於吸食器上，用火燒烤吸聞所生煙霧之方式，分別施
    用第一級毒品海洛因、第二級毒品甲基安非他命各1 次；嗣
    於翌日（即99年2 月22日）15時40分許（起訴書誤繕為該日
    16時許），在臺北縣板橋市○○路388 巷口為警查獲，並扣
    得其所有而供其施用第一級毒品所用之海洛因1 包（驗餘淨
    重0.0570公克）及供其施用第二級毒品所用之甲基安非他命
    1 包（驗餘淨重0.0090公克），且經採集其尿液送驗，始悉
    上情。
二、案經臺北縣政府警察局海山分局報請臺灣板橋地方法院檢察
    署檢察官偵查起訴。
   理  由
一、本案被告甲○○所犯係死刑、無期徒刑、最輕本刑為3 年以
    上有期徒刑或高等法院管轄第一審案件以外之罪，其於準備
    程序中就被訴事實為有罪之陳述，經本院告知簡式審判程序
    之旨，並聽取檢察官、被告之意見後，經合議庭裁定由受命
    法官獨任進行簡式審判程序，合先敘明。
二、上揭犯罪事實，業據被告於本院審理時坦承不諱，且被告為
    警查獲後所排放之尿液，經採樣送請臺灣檢驗科技股份有限
    公司，先以EIA 酵素免疫分析法初步檢驗，再以GC/MS 氣相
    層析質譜儀法確認檢驗，均呈鴉片類（嗎啡）及甲基安非他
    命陽性反應之情，有該公司99年3 月10日濫用藥物檢驗報告
    1 紙在卷足參（見偵查卷第39頁），此外，並有查獲照片10
    幀在卷可佐（見偵查卷第26至30頁）及被告所有而供其施用
    第一級毒品所用之海洛因1 包（驗餘淨重0.0570公克）及供
    其施用第二級毒品所用之甲基安非他命1 包（驗餘淨重0.00
    90公克）扣案可資佐證，而上開扣案之海洛因、甲基安非他
    命，經送請交通部民用航空局航空醫務中心鑑定，就該1 包
    海洛因白色粉末部分，確含第一級毒品海洛因成分，淨重0.
    0590公克，取樣0.0020公克，餘重0.0570公克；就該1 包甲
    基安非他命白色粉末部分，確含第二級毒品甲基安非他命成
    分，淨重0.0130公克，取樣0.0040公克，餘重0.0090公克之
    情，亦有該中心99年3 月11日航藥鑑字第0991581 號毒品鑑
    定書1 紙佐卷可考（見偵查卷第41頁），足認被告自白與事
    實相符，堪以採信。再被告有如事實一之(二)所示之強制戒治
    執行完畢之情，有臺灣高等法院被告前案紀錄表在卷可佐，
    顯見其係於上開停止強制戒治執行釋放後，5 年內再犯施用
    第一、二級毒品之罪甚明。本案事證明確，被告犯行堪以認
    定，應依法論科。
三、查海洛因、甲基安非他命係毒品危害防制條例第2 條第2 項
    第1 款、第2 款所稱之第一、二級毒品。核被告施用第一級
    毒品海洛因、第二級毒品甲基安非他命之行為，係犯同條例
    第10條第1 項之施用第一級毒品罪及同條第2 項之施用第二
    級毒品罪。被告施用第一、二級毒品前後，分別持有第一、
    二級毒品之低度行為，皆為施用之高度行為所吸收，均不另
    論罪。又被告有如事實一之(一)所示之犯罪科刑及執行情形，
    有臺灣高等法院被告前案紀錄表在卷可稽，其於上開有期徒
    刑執行完畢後5 年內，故意再犯本案有期徒刑以上之二罪，
    均為累犯，皆應依刑法第47條第1 項之規定，加重其刑。被
    告所犯上開二罪間，犯意各別，罪名互異，應分論併罰。爰
    審酌被告前因施用毒品，獲得不起訴處分之寬典，並經法院
    判處罪刑確定，仍無法戒絕毒癮，再次漠視法令禁制而犯本
    罪，惟其施用毒品所生危害，實以自戕身心健康為主，對於
    他人生命、身體、財產等法益，尚無明顯而重大之實害，兼
    衡其犯罪後坦承犯罪，已知悔悟等一切情狀，分別量處如主
    文所示之刑，並合併定其應執行刑，以示懲儆。
四、扣案之海洛因1 包（驗餘淨重0.0570公克）及甲基安非他命
    1 包（驗餘淨重0.0090公克），分別係查獲之第一、二級毒
    品，不問是否屬於被告所有，應依毒品危害防制條例第18條
    第1 項前段之規定，於各該次罪名之主文項內分別諭知沒收
    銷燬之。又包裝上開海洛因、甲基安非他命之外包裝袋共2
    只（並非不可與毒品分離，係用於包裹毒品，防止其裸露、
    潮濕，便於攜帶施用），分別係被告所有而供其施用第一、
    二級毒品所用之物，業據被告於本院審理時供明在卷，併依
    刑法第38條第1 項第2 款之規定，於各該次罪名之主文項內
    分別宣告沒收。
據上論斷，應依刑事訴訟法273 條之1 第1 項、第299 條第1 項
前段，毒品危害防制條例第10條第1 項、第2 項、第18條第1 項
，刑法第11條前段、第47條第1 項、第38條第1 項第2 款、第51
條第5 款，判決如主文。
本案經檢察官高智美到庭執行職務。
中    華    民    國    99    年    8     月    5     日
                  刑事第十九庭  法  官  鄧雅心
以上正本證明與原本無異。
如不服本判決應於收受判決後10日內向本院提出上訴書狀，並應
敘述具體理由。其未敘述上訴理由者，應於上訴期間屆滿後20日
內向本院補提理由書（均須按他造當事人之人數附繕本）「切勿
逕送上級法院」。
                                書記官  王小芬
中    華    民    國    99    年    8     月    5     日
附錄本案論罪科刑法條
毒品危害防制條例第十條
施用第一級毒品者，處六月以上五年以下有期徒刑。
施用第二級毒品者，處三年以下有期徒刑。

司法院資訊處製作；財團法人民間司法改革基金會備份。
